# 有限责任公司举办的民办非企业单位（学校）可以合并财务报表吗？

提问人：Lydia0706 时间：2017-08-30 13:22:21
一家教育投资公司，投资举办了一个高校，股权比例100%，但学校公司章程中约定，学校为非盈利机构且出资人不得取得合理回报。请问这种情况，教育投资公司可以将学校纳入合并财务报表吗？

回答人：chenyiwei
请参考《瑞华研究 2010 ～ 2016 汇编》之“问题3-2-89（公司出资举办的非营利性单位是否纳入合并报表范围）”。 通常情况下，企业设立的非营利性机构，如果其业务活动范围与本企业主营业务活动的相关度较高的，则这类非营利性机构一般需纳入合并报表范围。
例如教育、医疗类管理公司投资于学校或医院、高新技术企业投资设立与本企业经营范围直接相关的研究院等。